# 亏损合同、存货跌价问题

提问人：xqymi123 时间：2022-04-11 18:06:36
您好，陈老师，有个问题要咨询您：因煤炭价格上涨，居民供暖价格执行政府定价，虽然有部分与销量挂勾的政府补助，但仍存在较大亏损， 12 月 31 日煤炭还有库存，次年1-3月还要继续供暖，合同是按供暖季签的（ 11 月至次年 3 月），这块是测算原材料煤炭的跌价，还是算没有合同标的的亏损合同，算亏损合同的话，与传统的产品的亏损合同还不一样，蒸汽是时点法按月确认收入，产品的亏损在销售时已经体现在各期，按亏损合同一次性确认预计负债在当年的 12 月份，是否合适？还是说测算期末煤炭的跌价即可？或者说，因期末无产品-蒸汽，煤炭也不用算跌价？万分感谢！！

回答人：chenyiwei
根据《企业会计准则第 13 号——或有事项》的应用指南：
根据本准则第八条规定，待执行合同变成亏损合同的，该亏损合同产生的义务满足预计负债确认条件的，应当确认为预计负债。在履行合同义务过程中，发生的成本预期将超过与合同相关的未来流入经济利益的，待执行合同即变成了亏损合同。
企业与其他方签订的尚未履行或部分履行了同等义务的合同，如商品买卖合同、劳务合同、租赁合同等，均属于待执行合同。待执行合同不属于本准则规范的内容，但待执行合同变成亏损合同的，应当作为本准则规范的或有事项。
待执行合同变成亏损合同时，有合同标的资产的，应当先对标的资产进行减值测试并按规定确认减值损失，如预计亏损超过该减值损失，应将超过部分确认为预计负债；无合同标的资产的，亏损合同相关义务满足预计负债确认条件时，应当确认为预计负债。
因此，在测算下年 1 ～ 3 月的预计亏损后，该亏损金额首先计提库存煤的减值准备（以将库存煤的账面价值减记至零为限），超出部分确认为预计负债（亏损合同准备）。或者，基于简化考虑，也可以全部确认预计负债，这样对损益的影响相同，但会计处理更简便。